---
title: "R-Script del analisis de las estaciones del Senamhi"
author:
- name: Carhuayal Carrillo Milagros Wensy
- name: Lopez Larico Paula Elizabeth
- name: Rojas Cardenas Alexandra
date: "31/11/2020"
output:
  word_document:
    toc: yes
    toc_depth: '2'
  html_document:
    toc: yes
    toc_depth: 2
lang: es-Es
---

## Estaciones del Senamhi usadas
**Estación Augusto Weberbauer**
  
  Lat: -7.166667, Lon: -78.5

**Estación Bambamarca**
  
  Lat: -6.676389, Lon: -78.518333

**Estación Celendin**
  
  Lat: -6.85, Lon: -78.122172

## Estacion Augusto Weberbauer

### Librerias

```{r include=FALSE}
library(tidyverse)

library(dplyr)
library(readxl)
library(Hmisc)
library(lubridate)
```

```{r eval=FALSE}
library(tidyverse)
library(dplyr)
library(readxl)
library(Hmisc)
library(lubridate)

```

Comenzamos con la estación Augusto Weberbauer cargando su data

```{r message=FALSE}
setwd("D:/documentos/CICLO VI/HIDROLOGÍA/trabajo grupal_cuenca/")
Datos_Augusto <- read_xlsx(
  "D:\\documentos\\CICLO VI\\HIDROLOGÍA\\trabajo grupal_cuenca\\Estaciones_senamhi\\Augusto_12hrs.xlsx"
  )
```
```{r}
head(Datos_Augusto)
tail(Datos_Augusto)
```

Se observa que son datos desde 1965 - 2018, para este trabajo se usara el periodo 1997 - 2017 para todas las estaciones.
Se procede a delimitar la data

```{r}
class(Datos_Augusto$FECHA)
Datos_Augusto$FECHA <- as.Date(Datos_Augusto$FECHA)
class(Datos_Augusto$FECHA)
```
```{r message=FALSE}
meses <- c("01", "02", "03", "04", "05", "06", "07", "08", "09", "10", "11", "12")
Años <- c(seq(1997, 2017, 1))
```
```{r message=FALSE}
Datos_Augusto <- Datos_Augusto %>% 
  filter(str_sub(FECHA, 6, 7) %in% meses & str_sub(FECHA, 1, 4) %in% Años) %>% 
  mutate(id = 1:n())
```
```{r}
head(Datos_Augusto)
tail(Datos_Augusto)
```

Los datos de precipitación son tomados cada 12hrs y procedemos a hallar la diaria.

```{r message=FALSE}
Datos_Au <- Datos_Augusto %>%
  group_by(FECHA) %>% 
  summarise(pp = sum(VALOR))
```
```{r}
head(Datos_Au)
```

### Promedio total de Augusto Weberbauer

```{r message=FALSE}
Datos_Au <- Datos_Au %>% mutate(año = year(FECHA)) %>%
  mutate(mes = month(FECHA)) 
```
```{r}
summary(Datos_Au$pp)
```

### Promedio por año de Augusto Weberbauer

```{r message=FALSE}
pp_au_pa <- Datos_Au %>% 
  group_by(año) %>%
  summarise(prom_pp = mean(pp))
```
```{r}
data.frame(pp_au_pa)
```

## Estaciones Bamabamarca y Celendin

El mismo procedimiento de la Estación A.W se hace 

### Estacion Bambarca

```{r include=FALSE}
setwd("D:/documentos/CICLO VI/HIDROLOGÍA/trabajo grupal_cuenca/")
Datos_Bambamarca <- read_xlsx(
  "D:\\documentos\\CICLO VI\\HIDROLOGÍA\\trabajo grupal_cuenca\\Estaciones_senamhi\\bambamarca_12hrs.xlsx"
  )
class(Datos_Bambamarca$FECHA)
Datos_Bambamarca$FECHA <- as.Date(Datos_Bambamarca$FECHA)
meses <- c("01", "02", "03", "04", "05", "06", "07", "08", "09", "10", "11", "12")
Años <- c(seq(1997, 2017, 1))

Datos_Bambamarca <- Datos_Bambamarca %>% 
  filter(str_sub(FECHA, 6, 7) %in% meses & str_sub(FECHA, 1, 4) %in% Años) %>% 
  mutate(id = 1:n())

Datos_ba <- Datos_Bambamarca %>%
  group_by(FECHA) %>% 
  summarise(pp = sum(VALOR))

Datos_ba <- Datos_ba %>% mutate(año = year(FECHA)) %>%
  mutate(mes = month(FECHA)) 

```

#### Promedio total de Bambamarca

```{r}
summary(Datos_ba$pp)
```

#### Promedio anual de Bambamarca

```{r message=FALSE}
pp_ba_pa <- Datos_ba %>% 
  group_by(año) %>%
  summarise(prom_pp = mean(pp))
```
```{r}
data.frame(pp_ba_pa)
```


### Estación Celendin

```{r include=FALSE}
setwd("D:/documentos/CICLO VI/HIDROLOGÍA/trabajo grupal_cuenca/")
Datos_Celendin <- read_xlsx(
  "D:\\documentos\\CICLO VI\\HIDROLOGÍA\\trabajo grupal_cuenca\\Estaciones_senamhi\\celedin_12hrs.xlsx"
  )

class(Datos_Celendin$FECHA)
Datos_Celendin$FECHA <- as.Date(Datos_Celendin$FECHA)

meses <- c("01", "02", "03", "04", "05", "06", "07", "08", "09", "10", "11", "12")
Años <- c(seq(1997, 2017, 1))

Datos_Celendin <- Datos_Celendin %>% 
  filter(str_sub(FECHA, 6, 7) %in% meses & str_sub(FECHA, 1, 4) %in% Años) %>% 
  mutate(id = 1:n())

Datos_ce <- Datos_Celendin %>%
  group_by(FECHA) %>% 
  summarise(pp = sum(VALOR))

Datos_ce <- Datos_ce %>% mutate(año = year(FECHA)) %>%
  mutate(mes = month(FECHA)) 
```

#### Promedio total de Celendin

```{r}
summary(Datos_ce$pp)
```

#### Promedio anual de Celendin

```{r message=FALSE}
pp_ce_pa <- Datos_ce %>% 
  group_by(año) %>%
  summarise(prom_pp = mean(pp))
```
```{r}
data.frame(pp_ce_pa)
```

